【裁判字號】    98,消債更,692
【裁判日期】    981015
【裁判案由】    更生事件
【裁判全文】
臺灣臺中地方法院民事裁定           98年度消債更字第692號
    聲  請  人
    即  債務人  余柏葙（即余勝.
                          17.
    相  對  人
    即  債權人  台北富邦商業銀行股份有限公司
    法定代理人  丁○○
    代  理  人  陳朝舜
    相  對  人
    即  債權人  國泰世華商業銀行股份有限公司
    法定代理人  乙○○
    代  理  人  馮佳慧
    代  理  人  許雅蘋
    相  對  人
    即  債權人  丙○(台灣)商業銀行股份有限公司
    法定代理人  甲○○
    相  對  人
    即  債權人  渣打國際商業銀行股份有限公司
    法定代理人  戊○○
上列當事人間消費者債務清理事件，債務人聲請更生，本院裁定
如下：
    主    文
聲請人即債務人余柏葙（即余勝雄）自中華民國98年10月15日16
時起開始更生程序。
    理    由
一、按債務人與金融機構協商成立者，不得聲請更生或清算，但
    因不可歸責於己之事由，致履行顯有重大困難者，不在此限
    ；本條例施行前，債務人依金融主管機關協調成立之中華民
    國銀行公會會員辦理消費金融案件無擔保債務協商機制與金
    融機構成立之協商，準用前項之規定，消費者債務清理條例
    第151條第5項、第 6項分別定有明文。又聲請更生或清算不
    合程式或不備其他要件者，法院應以裁定駁回之，但其情形
    可以補正者，法院應定期間先命補正，復為同條例第八條所
    明定。
二、查聲請人即債務人之財產及收入不足以清償債務，於消費者
    債務清理條例施行後，曾以書面向最大債權銀行「國泰世華
    商業銀行股份有限公司」，請求共同協商債務清償方案而不
    成立，業據提出前置協商不成立通知書附卷可稽，足堪採信
    。次查債務人現任職建築工地，每月薪資約為15,000元。從
    而，債務人主張無法清償債務人等語，應堪採信。
三、然查，本件經依職權向各金融機關債權人函查債務人消費明
    細紀錄顯示，債務人消費內容多為五洋商行（94年8月35,00
    0元、94年9月70,100元、94年10月30,000元、94年11月78,0
    00元、94年12月86,000元、95年1月47,500元、95年2月49,0
    00元、95年3月13,000元、95年 4月193,600元）、歡樂年華
    名店（94年12月60,200元）、保險（國泰人壽）、代償債務
    （94年12月29日120,000元）等 ，而其每月消費額度時有逾
    越薪資總額之情事，此有債權人提出之消費帳明細及本院製
    作之消費明細表附卷可稽，矧債務人於本院98年10月14日訊
    問時自承（五洋商行的消費為何？）那是買洋酒。歡樂年華
    是 KTV，應該是酒店。因為我之前從事服務業（在遊藝場工
    作），當時薪資約10萬元，所以花費比較沒有節制等語。如
    是上述消費性質非生活必要之支出，而係奢侈、浪費之性質
    。惟因債務人既因債務負擔沈重，本院仍准其更生。
四、又債務人之消費內容既如前述，核與消費者債務清理條例第
    134條第4款所稱：「浪費、賭博或其他投機行為，致財產顯
    然減少或負擔過重之債務」等不免責事由相當。再經本院訊
    問各該債權人亦表明反對債務人之更生聲請，未來本件更生
    程序，恐將因其更生方案無法獲致債權人會議通過或法院認
    可而宣告清算，徒增程序勞費，欠缺實益。惟，本院仍認應
    准債務人進入更生程序，提供其更生方案付諸表決之機會，
    爰裁定如主文。
中    華    民    國    98    年    10    月    15    日
                  民事庭法  官  顏世傑
上為正本係照原本作成
本件不得抗告
本裁定已於98年10月15日16時公告。
中    華    民    國    98    年    10    月    15    日
                        書記官  廖素論


司法院資訊處製作；財團法人民間司法改革基金會備份。
